【裁判字號】    98,交易,171
【裁判日期】    980731
【裁判案由】    公共危險等
【裁判全文】
臺灣板橋地方法院刑事判決             98年度交易字第171號
公  訴  人  臺灣板橋地方法院檢察署檢察官
被      告  乙○○
上列被告因公共危險案件，經檢察官提起公訴（97年度偵字第32
468 號），本院依簡式審判程序判決如下：
    主  文
乙○○犯不能安全駕駛動力交通工具罪，處罰金新臺幣貳萬元，
如易服勞役，以新臺幣壹仟元折算壹日。緩刑貳年，緩刑期間併
付保護管束，並應向檢察官指定之公益團體、地方自治團體或社
區提供肆拾小時之義務勞務。
    事  實
一、乙○○明知其服用行政院衛生署臺北醫院於民國97年6 月30
    日所開立含有zyprexa 5mg 2#HS、ERA 0.25mg 1#B2D、Syn-
    doman 15mg 2#HS 、Tarnin 50mg 1#HS、Flucan 25mg 長效
    針劑注射等藥物，會於服用後半小時至1 小時內即出現意識
    模糊、腳步不穩、反應遲鈍、平衡感失調等已無法安全駕駛
    動力交通工具之狀態，竟於97年11月5 日晚間至翌（6 ）日
    0 時50分間之某時，服用上開藥物後並出現無法安全駕駛動
    力交通工具之狀態，仍自臺北縣板橋市○○路149 巷38 弄6
    之1 號住處，騎乘車號M97-812 號普通重型機車外出，途經
    臺北縣板橋市○○路290 巷口，欲往信義路方向行駛，本應
    注意車前狀況，隨時採取必要之安全措施，而依當時情形又
    無不能注意之情事，然因服用上開藥物後致反應與判斷能力
    降低，竟疏於注意上情，撞擊同向車道前方在停等紅燈之由
    甲○○所騎乘搭載丙○○之車號PNG-806 號普通重型機車，
    致甲○○受有下背部及臀部鈍挫傷、扭傷；丙○○受有兩手
    及兩膝多處鈍挫傷及擦傷等傷害（所涉過失傷害罪嫌部分，
    業據告訴人甲○○、丙○○撤回告訴，另為諭知不受理判決
    ）。經警到場處理時，見乙○○起身搖晃，意識模糊，言詞
    含糊不清，顯已不能安全駕駛交通工具。
二、案經臺北縣政府警察局板橋分局報告臺灣板橋地方法院檢察
    署檢察官偵查起訴。
    理  由
一、本院於準備程序進行中，被告乙○○就被訴事實為有罪之陳
    述，經告知被告簡式審判程序之旨，並聽取公訴人、被告之
    意見後，裁定進行簡式審判程序。
二、前揭事實，業據被告在本院審理時坦承不諱，又被告自承案
    發當日在服用上開藥物後騎車外出，而服用上開藥物後，手
    會抖、頭會暈及身體會麻，而藥袋上有記載服藥後不能開車
    等語，並有行政院衛生署臺北醫院98年5 月14日北醫歷字第
    0980004390號函在卷可稽。參以證人甲○○在警詢時證稱：
    伊停車在等待紅燈時，被告騎車自後方撞上來，在警方前來
    處理時，被告起身搖晃及說話不清楚等語，而經警方於當日
    2 時許依刑法第185 條之3 案件測試觀察紀錄表之項目，命
    被告作直線測試、平衡動作時，被告腳步不穩，又在查獲、
    測試或詢問過程中，被告含糊不清、意識模糊，且警方對其
    所為生理平衡檢測結果，全部均不合格，此有汽機車駕駛人
    酒後生理協調平衡檢測紀錄表1 紙及刑法第185 條之3 案件
    測試觀察紀錄表1 紙在卷足憑，可見其服用上開藥物之效果
    已與酒精、麻醉藥品相類似，足以認定已影響其安全駕駛動
    力交通工具之程度。至被告為警查獲後，呼氣酒精濃度雖呈
    每公升0.08毫克，惟按人體之呼氣酒精濃度達每公升0.25毫
    克時，將有輕度協調功能降低之症狀；達到每公升0.5 毫克
    時，則有反應較慢、感覺降低及影響駕駛之情形；達到每公
    升0.75毫克，則會產生思考及個性行為改變；達到每公升1.
    0 毫克時，步態不穩，噁心嘔吐，精神混惑不清晰；達到每
    公升1.5 毫克時，說話不清楚，感覺喪失，視力模糊；達到
    每公升2.0 毫克時，體溫與血糖均降低，肌肉控制差，甚且
    導致癲癇發作；達到每公升3.5 毫克時，則已至神智不清，
    反射減低及呼吸抑制等情，業經行政院國軍退除役官兵輔導
    委員會臺北榮民總醫院88年8 月5 日（88）北總內字第2686
    8 號函闡釋綦詳，並為本院歷來審理酒後駕車公共危險案件
    職務上所知悉，則被告經測試其呼氣酒精濃度既僅有每公升
    0.08毫克，揆諸上開說明，應非係因酒精致影響被告之意識
    及反應，而此部分事實亦據蒞庭檢察官於98年6 月5 日以補
    充理由書予以更正。從而，本件事證明確，被告前開犯行洵
    堪認定，應予依法論科。
三、核被告所為，係犯刑法第185 條之3 之不能安全駕駛動力交
    通工具罪。爰審酌被告對於當時已服用上開藥物後顯已不能
    駕車，及對當時精神狀況駕車之危險性，應有相當之認識，
    詎其明知不能安全駕駛，猶駕車上路，顯缺乏尊重其他用路
    人生命、財產安全之觀念，暨斟酌其犯罪動機、手段及犯後
    態度等一切情狀，量處如主文所示之刑，並諭知易服勞役之
    折算標準。末查，被告前未曾受有期徒刑以上刑之宣告，有
    臺灣高等法院被告前案紀錄表1 份附卷可按，其因一時失慮
    ，致罹刑典，事後已坦承犯行，深具悔意，經此偵審程序暨
    刑之宣告後，當已知所警惕，信無再犯之虞，本院因認對其
    所宣告之刑，以暫不執行為適當，爰併宣告緩刑2 年，以啟
    自新，又為期被告能於服務社會中建立正確價值觀，爰依刑
    法第74條第2 項第5 款之規定命其應向檢察官指定之公益團
    體、地方自治團體或社區提供40小時之義務勞務，並依同法
    第93條第1 項第2 款之規定於緩刑期間付保護管束。
據上論斷，應依刑事訴訟法第273 條之1 第1 項、第299 條第1
項前段，刑法第185 條之3 、第42條第3 項、第74條第1 項第1
款第2 項第5 款、第93條第1 項第2 款，判決如主文。
本案經檢察官顏妃琇到庭執行職務。
中    華    民    國    98    年    7     月    31    日
                    交通法庭  法  官  王士珮
以上正本證明與原本無異
如不服本判決應於送達後10日內向本院提出上訴狀
                              書記官  郭晉良
中    華    民    國    98    年    7     月    31    日
附錄本案論罪科刑法條全文：
中華民國刑法第185條之3
服用毒品、麻醉藥品、酒類或其他相類之物，不能安全駕駛動力
交通工具而駕駛者，處1 年以下有期徒刑、拘役或科或併科15萬
元以下罰金。


司法院資訊處製作；財團法人民間司法改革基金會備份。
